【裁判字號】    92,訴,511
【裁判日期】    920821
【裁判案由】    偽造文書等
【裁判全文】
臺灣彰化地方法院刑事判決                          九十二年度訴字第五一一號
    公  訴  人  臺灣彰化地方法院檢察署檢察官
    被      告  乙○○
右列被告因偽造文書等案件，經檢察官提起公訴（九十二年度偵字第二二七八號），
本院判決如左：
    主      文
乙○○連續行使偽造私文書，足以生損害於他人，處有期徒刑拾月。
如附表所示交易成功部分特約商店信用卡簽帳單存根聯上「甲○○」之署押壹拾貳枚
均沒收。
    事      實
一、乙○○於民國九十一年九月三十日上午，將其使用之車牌號碼二Ｒ－０六三０號
    自小客車（車主為丁○○）送往位於彰化縣彰化市○○路○段二二一號匯聯汽車
    股份有限公司（下稱匯聯公司）維修，於是日上午十一時許，在匯聯公司內甲○
    ○同日送修之車牌號碼Ａ三－四九０六號自小客車下方，拾獲甲○○所遺失之台
    新商業銀行信用卡一張（卡號：0000－0000－0000－0000號）
    ，竟意圖為自己不法之所有，將之侵占入己，並基於前揭意圖為自己不法所有之
    概括犯意，持該張侵占所得之信用卡，於附表所示時、地消費（共計十六次，然
    有四次未成功交易），成功交易後並於附表所示之特約商店信用卡簽帳單上偽簽
    「甲○○」之署押，使該特約商店誤以其為甲○○本人，陷於錯誤而同意完成交
    易，交付金飾、手機或手機零件、汽油等財物（上開財物均未扣案），或免支付
    旅館休息之費用而得財產上之不法利益，而特約商店於完成交易後向台新商業銀
    行請款，該行亦陷於錯誤，誤以為乃甲○○本人之消費，進而如數墊付如附表所
    示成功交易之簽帳單帳款合計新台幣（下同）六萬六千零十九元，足生損害於甲
    ○○及台新商業銀行，旋乙○○將該信用卡丟棄在彰化縣鹿港鎮福和橋下之福鹿
    溪中。嗣因甲○○發覺如附表所示交易成功部分之款項非其所消費，經向台新商
    業銀行提出聲明，並於九十一年十一月十二日發現其所有之前揭信用卡遺失而報
    警處理，經循線而查悉上情。
二、案經台新商業銀行訴由彰化縣警察局和美分局報請臺灣彰化地方法院檢察署檢察
    官偵查起訴。
    理      由
一、前揭犯罪事實，迭據被告乙○○於警、偵訊中及本院審理時坦承不諱，核與被害
    人甲○○及告訴人台新商業銀行之代理人劉祖文、丙○○各別於警詢或偵查中指
    述之情節相符，且有被告盜刷成功之信用卡簽帳單影本十二紙及台新商業銀行信
    用卡帳單影本二件在卷可稽，此外，本院經當庭命被告書寫被害人「甲○○」之
    署押，其筆順、字跡核與卷附之信用卡簽帳單影本上「甲○○」署押相似，尤以
    「惠」及「卿」字之筆劃特徵均屬相同，足徵被告之自白與事實相符，本件事證
    明確，其犯行堪以認定。
二、按以信用卡消費後，商業上所製作之簽帳單內載有其名稱、金額、交易事項、日
    期及持卡人之簽名，係屬私文書，是核被告所為，係犯刑法三百三十七條之侵占
    遺失物罪、刑法第二百十六條、第二百十條行使偽造私文書及第三百三十九條第
    一項詐欺取財既遂罪、第三百三十九條第二項詐欺得利罪及第三百三十九條第三
    項、第一項之詐欺取財未遂罪。被告所犯上開詐欺得利罪部分（如附表編號七）
    ，雖未經起訴，然因與已起訴部分具連續犯之裁判上一罪關係，本院自得一併審
    酌。被告於簽帳單上偽造署押之行為係偽造私文書之部分行為，而其偽造後持以
    行使，偽造之低度行為為行使之高度行為所吸收，均不另論罪。其先後多次行使
    偽造私文書及詐欺既遂、未遂犯行，時間緊接，所犯係構成要件相同之罪名，顯
    係基於概括犯意為之，均應依連續犯之規定，分別論以一行使偽造私文書罪及情
    節較重之詐欺取財既遂罪，並加重其刑。又其所犯上開三罪間，有方法結果之牽
    連關係，從一重之連續行使偽造私文書罪處斷。爰審酌被告之素行、犯罪之動機
    、方法、手段、所詐取財物之價值暨犯罪後坦承犯行之態度等一切情狀，量處如
    主文所示之刑。如附表所示交易成功部分特約商店信用卡簽帳單存根聯上「甲○
    ○」之署押十二枚，依刑法第二百十九條之規定宣告沒收。
據上論斷，應依刑事訴訟法第二百九十九條第一項前段，刑法第五十六條、第二百十
條、第二百十六條、第三百三十七條、第三百三十九條第一項、第五十五條、第二百
十九條，罰金罰鍰提高標準條例第一條前段，判決如主文。
本案經檢察官簡志祥到庭執行職務。
中      華      民      國      九十二    年      八    月    二十一    日
                                臺灣彰化地方法院刑事第二庭
                                    法      官  王義閔
右正本證明與原本無異。
如不服本判決，應於判決送達後十日內，向本院提出上訴狀( 須附繕本 )。
告訴人或被害人對於判決如有不服具備理由請求檢察官上訴者，其上訴期間之計算係
以檢察官收受判決正本之日期為準。
                                      法院書記官  詹國立
中      華      民      國      九十二    年      八    月    二十五    日
刑法第二百十條
偽造、變造私文書，足以生損害於公眾或他人者，處五年以下有期徒刑。
刑法第二百十六條
行使第二百十條至第二百十五條之文書者，依偽造、變造文書或登載不實事項或使登
載不實事項之規定處斷。
刑法第三百三十七條
意圖為自己或第三人不法之所有，而侵占遺失物、漂流物或其他離本人所持有之物者
，處五百元以下罰金。
刑法第三百三十九條
意圖為自己或第三人不法之所有，以詐術使人將本人或第三人之物交付者，處五年以
下有期徒刑、拘役或科或併科一千元以下罰金。
以前項方法得財產上不法之利益或使第三人得之者亦同。
前二項之未遂犯罰之。
附表（交易成功共十二筆）
編號  日    期  時    間  金額（新台幣） 特約商店名稱          消費財物
一    91.09.00  00-00-00    0萬元       神腦國際股份有限公司  手機
二    91.10.00  00-00-00    0千元   天燿珠寶銀樓          金飾
三    91.10.00  00-00-00    0百二十元   光明加油站            汽油
四    91.10.00  00-00-00    0百元       有信加油站            汽油
五    91.10.00  00-00-00    0千元       天燿珠寶銀樓          金飾
六    91.10.00  00-00-00    0百元       和成加油站有限公司    汽油
七    91.10.00  00-00-00    0百九十九元 金陵汽車旅館有限公司  休息費
八    91.10.00  00-00-00    0萬元       神腦國際股份有限公司  手機
九    91.10.00  00-00-00    0萬元       天燿珠寶銀樓          金飾
十    91.10.00  00-00-00    0萬五千元   天燿珠寶銀樓          金飾
十一  91.10.00  00-00-00    0百元       有信加油站            汽油
十二  91.10.00  00-00-00    0千元       神腦國際股份有限公司  手機零件
                  消費金額共六萬六千零十九元
    （交易失敗四筆）
一    91.10.00  00-00-00    0萬元       天燿珠寶銀樓
二    91.10.00  00-00-00    0千八百元   神腦國際股份有限公司
三    91.10.00  00-00-00    0千元       神腦國際股份有限公司
四    91.10.00  00-00-00    0百元       有信加油站


司法院資訊處製作；財團法人民間司法改革基金會備份。
